【裁判字號】    99,台上,6445
【裁判日期】    991021
【裁判案由】    誣告
【裁判全文】
最高法院刑事判決            九十九年度台上字第六四四五號
上  訴  人  甲○○
上列上訴人因誣告案件，不服台灣高等法院台中分院中華民國九
十九年八月十六日第二審判決（九十九年度上訴字第一二一九號
，起訴案號：台灣台中地方法院檢察署九十八年度偵字第一九六
五三號），提起上訴，本院判決如下：
    主  文
上訴駁回。
    理  由
按刑事訴訟法第三百七十七條規定，上訴於第三審法院，非以判
決違背法令為理由，不得為之。是提起第三審上訴，應以原判決
違背法令為理由，係屬法定要件。如果上訴理由書狀並未依據卷
內訴訟資料，具體指摘原判決不適用何種法則或如何適用不當，
或所指摘原判決違法情事，顯與法律規定得為第三審上訴理由之
違法情形，不相適合時，均應認其上訴為違背法律上之程式，予
以駁回。本件原判決維持第一審關於論處上訴人甲○○意圖使他
人受刑事處分，向該管公務員誣告罪刑部分之判決，駁回其在第
二審之上訴（另諭知緩刑二年，並向公庫支付新台幣五萬元），
已詳敘認定犯罪事實之依據及憑以認定之理由，並對上訴人否認
犯罪之辯詞，如何不足採信，均依據卷內資料予以指駁說明，從
形式上觀察，並無任何違背法令情形。查事實之認定及證據之取
捨，屬事實審法院之職權，茍無違反經驗法則或論理法則，自難
指為違法。原判決依憑告訴人邱麗娟之指訴，證人王嘉祺等人之
證詞等證據調查之結果，綜合研判，認定上訴人因懷疑其夫與告
訴人邱麗娟有染，前往邱麗娟工作場所辱罵（公然侮辱部分已判
決確定），明知其係遭邱麗娟之子王嘉祺推倒在地，猶虛捏係受
邱麗娟之毆打而受傷等不實之事，向台中縣警察局東勢分局水源
派出所誣指邱麗娟涉犯傷害罪嫌，確有誣告之故意與犯行，所為
證據之取捨及判斷，核無不合。而證人王嘉祺等人臨時目睹其等
衝突過程，所處位置不一，時間久遠，難免記憶不清，對於發生
之原因、衝突之順序、誰拔出機車鑰匙等細節之陳述，雖略有出
入，惟對於基本事實之陳述則無異致。原審擇其部分證詞為認定
犯罪事實之依據，亦與採證法則無違；又上開證人均已經第一審
審判長合法訊問，進行交互詰問，無重複訊問之必要，依刑事訴
訟法第一百九十六條規定，本不得再行傳喚；至鑑定雖為調查證
據方法之一種，然是否實施測謊鑑定，為事實審法院之職權。本
件事證明確，原審未實施測謊鑑定、重複訊問，仍無調查未盡之
違法；另第一審審酌上訴人「否認犯行，態度不佳」等情狀，在
法定刑內科處刑罰，原審認為妥適，予以維持，所為量刑職權之
行使，尤無不當。上訴意旨未依據卷證資料，具體指摘原判決如
何違背法令，置原判決之論敘於不顧，仍執陳詞，再為事實上之
爭辯，並對原審採證認事量刑之職權行使，任意指摘，難謂已符
合首揭法定上訴要件，其上訴違背法律上之程式，應予駁回。
據上論結，應依刑事訴訟法第三百九十五條前段，判決如主文。
中    華    民    國  九十九  年    十    月  二十一  日
                      最高法院刑事第十庭
                          審判長法官  花  滿  堂
                                法官  黃  正  興
                                法官  陳  東  誥
                                法官  洪  昌  宏
                                法官  許  錦  印
本件正本證明與原本無異
                                      書  記  官
中    華    民    國  九十九  年    十    月  二十五  日
                                                    m

司法院資訊處製作；財團法人民間司法改革基金會備份。
